dummy		:: dummy

's			:: PF:D('s) LF:possessive D PHI:DET:DEF PHI:NUM:SG PHI:PER:3 R:NEW:$X$ POSS

a_IT		:: P PF:a LF:to TAIL:T COMP:ARE/inf -SPEC:* ADV -ARG LANG:IT
a_D			:: D PF:D LF:D LANG:EN

admire  	:: admire-#v#T/fin#[-0] LANG:EN
admire_fin	:: admire-#v#T/fin#[-0] LANG:EN
admire		:: admire-#v LANG:EN
admire'	 	:: admire-#v LANG:EN
admires  	:: admire-#v#T/fin#[-s] LANG:EN
admire-  	:: PF:admire LF:admire V -COMP:T/fin CLASS/TR -SPEC:Neg -COMP:Neg COMP:D

admire* 	:: admire-#v'#T/fin' LANG:EN
T/fin*		:: T/fin PF:T/fin' LF:T -VAL !SPEC:* NO_NUMBER NO_DET
v*      	:: v PF:v LF:v -VAL NO_NUMBER NO_DET

admire** 	:: admire-#v'#T/fin'' LANG:EN
T/fin**		:: T/fin PF:T/fin'' LF:T -VAL !SPEC:* NO_NUMBER NO_DET NO_PERSON PHI:PER:3

adoro		:: adora-#v#T/fin#[-o] LANG:IT
adori		:: adora-#v#T/fin#[-i] LANG:IT
adora		:: adora-#v#T/fin#[-a] LANG:IT
adoriamo 	:: adora-#v#T/fin#[-iamo] LANG:IT
adorate 	:: adora-#v#T/fin#[-te] LANG:IT
adorano 	:: adora-#v#T/fin#[-no] LANG:IT
adora-		:: PF:adora LF:admire V COMP:φ LANG:IT

antaa		:: anta-#v#asp#A/inf LANG:FI
anta-   	:: PF:antaa LF:give V CLASS/DITR -COMP:FIN +SEM:directional ASP:BOUNDED LANG:FI
antoi   	:: anta-#v#asp#T/fin#[-V] LANG:FI

asks		:: ask-#v#T/fin#[-s] LANG:EN
ask-		:: PF:ask LF:ask V SPEC:φ COMP:φ SEM:internal LANG:EN

avain_0acc	::	avain-#φ#sg#3p#def#r_expression#[-0_acc]
avain_nom	::	avain-#φ#sg#3p#def#r_expression#[-nom]
avain		::	avain-#φ#sg#3p#def#r_expression#[-nom]
avaimen_acc	::	avain-#φ#sg#3p#def#r_expression#[-n_acc]
avaimen		::	avain-#φ#sg#3p#def#r_expression#[-n_acc]
avaimen_gen ::	avain-#φ#sg#3p#def#r_expression#[-gen]
avaimet		::	avain-#φ#pl#3p#def#r_expression#[-t_acc]#pl
avainta		::	avain-#φ#sg#3p#def#r_expression#[-par]
avain-		::	PF:avain LF:key N LANG:FI -SEM:directional

auton		::	auto-#φ#sg#3p#def#r_expression#[-n_acc] LANG:FI
auto		::	auto-#φ#sg#3p#def#r_expression LANG:FI
auto-		::	PF:auto LF:car N LANG:FI -SEM:directional

bank		::	PF:bank1 LF:bank_inst N FREQ:1 LANG:EN
bank		::	PF:bank2 LF:bank_river N FREQ:2 LANG:EN

barn		::	PF:barn LF:barn N LANG:EN

Bill 		:: Bill-#D#sg#3p#def#hum#m LANG:EN
Bill-		:: PF:Bill LF:Bill N R:REF:PROPER_NAME -SEM:directional -adjoinable LANG:EN

city		:: PF:city LF:city N LANG:EN

che			:: che-#D#rel#sg#3p#def#hum LANG:IT
che-   		:: PF:che LF:who N PHI_N LANG:IT

chiamato	:: 	chiamata-#T/prt LANG:IT
chiamata-	::	PF:chiamato LF:called V LANG:IT

claims		::	claim-#T/fin#[-V] LANG:EN
claim-		::	PF:claim LF:claim V SPEC:φ COMP:T/fin -COMP:φ

danno		:: PF:danno LF:damage N LANG:IT

del			:: D#di LANG:IT
della		:: D#di LANG:IT

detesto		:: detest-#v#T/fin#[-o] LANG:IT
detesto 	:: detest-#T/fin#[-o] LANG:IT
detest-		:: V PF:detest LF:detest SEM:internal COMP:φ COMP:ARE/inf LANG:IT

devono 		:: deva-#T/fin#[-no]
deva-		:: V PF:deva LF:must SPEC:φ COMP:ARE/inf SEM:internal -ASP LANG:IT

di			:: PF:di LF:of P -adjoinable LANG:FI

does		:: T/fin PHI:PER:3 PHI:NUM:SG PHI:GEN:M PHI:GEN:F COMP:Neg PF:does LF:does LANG:EN
does_T		:: T/fin PHI:PER:3 PHI:NUM:SG PHI:GEN:M PHI:GEN:F COMP:Neg PF:does LF:does LANG:EN
does		:: does-#wh#C/fin#WH LANG:EN
does-		:: T/fin PHI:PER:3 PHI:NUM:SG PHI:GEN:M PHI:GEN:F COMP:Neg PF:does LF:does LANG:EN

dorme		:: dorme-#T/fin#[-e] LANG:IT
dorme-		:: V !SPEC:φ PF:dorme CLASS/INTR LF:sleep

disappeared	::	disappear-#T/fin LANG:EN
disappear-	::	PF:disappear LF:disappear V CLASS/INTR LANG:EN

e			:: BE-#T/fin#3p#sg LANG:IT

easy		::	easy-#a0 LANG:EN
easy-		::	PF:easy LF:easy 0 LANG:EN

en			:: e-#[-n] LANG:FI
et			:: e-#[-t] LANG:FI
ei			:: e-#[-V] LANG:FI
emme		:: e-#[-mme] LANG:FI
ette		:: e-#[-tte] LANG:FI
eivat		:: e-#[-vat] LANG:FI
ei'			:: PF:ei LF:neg Neg/fin FIN POL:NEG VAL ARG !COMP:* !COMP:T !SPEC:* LANG:FI
e-			:: PF:ei LF:neg Neg/fin FIN POL:NEG VAL ARG !COMP:* !COMP:T !SPEC:* LANG:FI

elaa		:: ela-#T/fin#[-V] LANG:FI
ela-		:: PF:elaa LF:live V CLASS/INTR SPEC:φ LANG:FI

etsii		:: etsi-#v#T/fin#[-V] LANG:FI
etsi-		:: PF:etsi LF:search V CLASS/TR !COMP:φ LANG:FI COMP:φ

esti		:: esta-#v#T/fin#[-V] LANG:FI
esta-		:: PF:esta LF:prevent V CLASS/TR SEMCLASS_denied_event LANG:FI

etta    	:: PF:etta LF:that FORCE -SPEC:φ -COMP:φ REF LANG:FI
että		:: PF:että LF:that FORCE -SPEC:φ -COMP:φ REF LANG:FI

fell		:: fell-#T/fin LANG:EN
fell-		:: PF:fell LF:fell !SPEC:φ V CLASS/INTR LANG:EN

flow'		:: PF:flow LF:flow V SPEC:φ COMP:P LANG:EN

from    	:: PF:from LF:from P TAIL:V,+SEM:directional LANG:EN

gave    	:: give-#v#T/fin LANG:EN
give-   	:: PF:give LF:give V CLASS/DITR -COMP:FIN +SEM:directional LANG:EN

Giuseppe	:: Giuseppe-#D#sg#3p#def#hum#m LANG:IT
Giuseppe-	:: PF:Giuseppe N -SEM:directional LF:Giuseppe R:REF:PROPER_NAME LANG:IT 

haluaa 		:: halua-#v#T/fin#[-V] LANG:FI
halusi		:: halua-#v#T/fin#[-V] LANG:FI
halusimme	:: halua-#v#T/fin#[-mme] LANG:FI
haluan		:: halua-#v#T/fin#[-n] LANG:FI
halua		:: halua-#v#T LANG:FI
haluamalla 	:: halua-#v#MA/lla LANG:FI
haluttiin	:: halua-#impass#T/fin#1p#pl LANG:FI
haluttu		:: halua-#impass#T/prt LANG:FI
halua- 		:: PF:haluaa LF:want V ASP:BOUNDED SEMCLASS_desired_event SEM:internal CLASS/TR -SPEC:D -SPEC:φ SPEC:A/inf COMP:φ COMP:A/inf -COMP:pro LANG:FI

hairitsee 	:: hairitse-#v#T/fin LANG:FI
hairitse- 	:: PF:hairitsee LF:disturb CLASS/TR V SPEC:φ !COMP:φ -COMP:FIN LANG:FI

hanno		:: ha-#T/fin#[-no] LANG:IT
ho			:: ha-#T/fin#[-o] LANG:IT
ha-			:: V PF:ha LF:have SPEC:φ SPEC:* COMP:T -ASP SEM:internal LANG:IT

horse		:: PF:horse LF:horse N LANG:EN

havisivat	:: havia-#T/fin#[-vat] LANG:FI
haviavan	:: havia-#VA/inf LANG:FI
havisi		:: havia-#T/fin LANG:FI
havia-		:: PF:havia LF:disappear V CLASS/INTR LANG:FI

Helsingissa	:: Helsinki-#φ#sg#3p#def#r_expression#ssa LANG:FI
Helsinki	:: Helsinki-#φ#sg#3p#def#r_expression#[-nom] LANG:FI
Helsinki	:: Helsinki-#φ#sg#3p#def#r_expression LANG:EN
Helsinki-	:: PF:Helsinki LF:Helsinki N R:REF:PROPER_NAME LANG:FI

ihailen		:: ihaile-#v#T/fin#[-n] LANG:FI
ihaili		:: ihaile-#v#T/fin#[-V] LANG:FI
ihailet		:: ihaile-#v#T/fin#[-t] LANG:FI
ihailee 	:: ihaile-#v#T/fin#[-V] LANG:FI
ihailemme 	:: ihaile-#v#T/fin#[-mme] LANG:FI
ihailette 	:: ihaile-#v#T/fin#[-tte] LANG:FI
ihailevat 	:: ihaile-#v#T/fin#[-vat] LANG:FI
ihailevan	:: ihaile-#v#VA/inf LANG:FI
ihailevansa :: ihaile-#v#VA/inf#[-nsa] LANG:FI
ihailemassa :: ihaile-#v#MA/ssa LANG:FI
ihailtua	:: ihaile-#v#TUA/inf LANG:FI
ihaile		:: ihaile-#v#T LANG:FI
ihaillut 	:: ihaile-#v#T/prt#sg LANG:FI
ihailla		:: ihaile-#v#A/inf LANG:FI
ihailemalla :: ihaile-#v#MA/lla LANG:FI
ihaile- 	:: PF:ihaile- LF:admire V CLASS/TR SPEC:φ !COMP:φ -COMP:FIN LANG:FI

il			:: PF:il LF:the D LANG:IT
i			:: PF:il LF:the D LANG:IT

in			:: PF:in LF:in P LANG:IT

infermieri	:: PF:infermieri LF:nurses N LANG:IT

is			:: be-#T/fin#[-s] LANG:EN
be-			:: PF:be LF:be V COPULA SPEC:φ SPEC:TO/inf -COMP:TO/inf !COMP:* -ARG LANG:EN

istuuko		:: istu-#T/fin#C/op LANG:FI
istuu		:: istu-#T/fin#[-V] LANG:FI
istu-		:: PF:istuu LF:sit V CLASS/INTR LANG:FI

John 		:: John-#D#sg#3p#def#hum#m LANG:EN
John-		:: PF:John LF:John N R:REF:PROPER_NAME -SEM:directional -adjoinable LANG:EN

joka		:: joka-#D/rel#sg#3p#def#hum#[-nom] LANG:FI
jota		:: joka-#D/rel#sg#3p#def#hum#[-par]	LANG:FI
joka-   	:: PF:joka LF:who N PHI_N LANG:FI

Jukka   	:: Jukka-#φ#nom#sg#3p#def#hum#def LANG:FI -SEM:directional LANG:FI
Jukkaa		:: Jukka-#φ#sg#3p#def#hum#def#[-par] LANG:FI -SEM:directional 
Jukka-  	:: PF:Jukka LF:Jukka N R:REF:PROPER_NAME -SEM:directional LANG:FI

juosten 	:: juokse-#E/inf LANG:FI
juoksee		:: juokse-#T/fin LANG:FI
juokse-		:: PF:juokse- LF:run V LANG:FI

kaksi		:: PF:kaksi LF:two NUM NOM TAIL:ARG,VAL,FIN,$NO_S PHI:NUM:SG ARG -VAL !COMP:* LANG:FI
kaksi_1		:: PF:kaksi LF:two NUM NOM TAIL:ARG,VAL,FIN,$NO_S PHI:NUM:SG ARG -VAL !COMP:* LANG:FI
kaksi		:: PF:kaksi LF:two NUM ACC TAIL:ARG,ASP:BOUNDED,$NO_S ARG -VAL !COMP:* TAIL:*POL:NEG
kaksi_2		:: PF:kaksi LF:two NUM ACC TAIL:ARG,ASP:BOUNDED,$NO_S ARG -VAL !COMP:* TAIL:*POL:NEG
kahdet		:: kaksi-#pl#[-nom] LANG:FI
kahden		:: kaksi-#pl#[-gen] LANG:FI
kaksi-		:: PF:kaksi LF:two NUM LANG:FI

kaupunkia	:: kaupunki-#φ#r_expression#[-par]
kaupunki-	:: PF:kaupunki LF:city N -COMP:P LANG:FI

kaski		:: kaske-#v#T/fin#[-V] LANG:FI
kaskee		:: kaske-#v#T/fin#[-V] LANG:FI
käski		:: kaske-#v#T/fin#[-V] LANG:FI
käskee		:: kaske-#v#T/fin#[-V] LANG:FI
kaske-		:: PF:kaske LF:order V CLASS/TR !COMP:SEM/desired_event SEMCLASS_desired_event SEM:external LANG:FI

kellon		:: kello0-#φ#r_expression#[-n_acc] LANG:FI
kellon		:: kello-#[-n_acc] LANG:FI
kellon_n	:: kello0-#φ#r_expression#[-n_acc] LANG:FI
kellon_N	:: kello-#[-n_acc] LANG:FI
kelloja		:: kello-#pl#φ#pl#3p#def#r_expression#[-par] LANG:FI
kello		:: kello-#φ#r_expression LANG:FI
kello-		:: PF:kello LF:watch N LANG:FI
kello0- 	:: PF:kello LF:watch 0 LANG:FI

keta		:: kuka-#D#wh#[-par] LANG:FI
kenen		:: kuka-#D#wh#[-gen] LANG:FI

key			:: PF:key LF:key N -SEM:directional LANG:EN

kirja		:: kirja-#φ#sg#3p#def#r_expression#[-nom] LANG:FI
kirja_0acc	:: kirja-#φ#sg#3p#def#r_expression#[-0_acc] LANG:FI
kirjan  	:: kirja-#φ#sg#3p#def#r_expression#[-n_acc] LANG:FI
kirjan_gen  :: kirja-#φ#sg#3p#def#r_expression#[-gen] LANG:FI
kirjaa		:: kirja-#φ#sg#3p#def#r_expression#[-par] LANG:FI
kirja-  	:: PF:kirja LF:book N -SEM:directional LANG:FI

knows		::	know-#v#T/fin#[-V] LANG:EN
know-		::	PF:know LF:know V CLASS/TR LANG:EN

kohti		:: PF:kohti LF:towards P TAIL:V LANG:FI

koko		:: PF:koko LF:all D LANG:FI TAIL:T,$NO_S COMP:φ adjoinable

kuka 		:: kuka-#D#wh#sg#3p#def#hum#[-nom] LANG:FI
KUKA		:: kuka-#D#wh#sg#3p#def#hum#[-nom]#[foc] LANG:FI
kuka-   	:: PF:kuka LF:who N PHI LANG:FI

kuorsaa		:: kuorsaa-#T/fin#[-V] LANG:FI
kuorsaamalla 	:: kuorsaa-#malla LANG:FI
kuorsaa- 	:: PF:kuorsaa LF:snore V COMP:P -COMP:WH -COMP:T/fin -COMP:φ LANG:FI

kuvaa		:: kuva-#φ#sg#3p#def#nonhum#r_expression#[-par] LANG:FI
kuva-		:: PF:kuva LF:picture N LANG:FI

kysyi		:: kysy-#v#T/fin#[-V] LANG:EN
kysy-		:: PF:kysya LF:ask V !PROBE:FORCE:WH LANG:FI

lahella		::	PF:lahella LF:near P !COMP:* !SPEC:* INF !SPEC:φ VAL LANG:FI
lahella		::	PF:lahella LF:near P !COMP:* !COMP:φ LANG:FI
lahella_1	::	PF:lahella LF:near P !COMP:* !COMP:φ LANG:FI
lahella_2	::	PF:lahella LF:near P !COMP:* !SPEC:* INF !SPEC:φ VAL LANG:FI

lahtee		:: lahte-#T/fin#[-V] LANG:FI
lahtea 		:: lahte-#A/inf LANG:FI
lahtemaan 	:: lahte-#MA/inf LANG:FI
lahtevan 	:: lahte-#VA/inf LANG:FI
lahtevansa 	:: lahte-#VA/inf#[-nsa] LANG:FI
lahtevani 	:: lahte-#VA/inf#[-ni] LANG:FI
lahtemassa 	:: lahte-#MA/ssa LANG:FI
lahtematta	:: lahte-#MA/tta LANG:FI
lahtemalla	:: lahte-#MA/lla LANG:FI
lahtiessa	:: lahte-#ESSA/inf LANG:FI
lahtiessaan	:: lahte-#ESSA/inf#[-an] LANG:FI
lahdettyaan	:: lahte-#TUA/inf#[-an] LANG:FI
lahdettya	:: lahte-#TUA/inf LANG:FI
lahde		:: lahte-#T LANG:FI
lahti		:: lahte-#T/fin#[-V] LANG:FI
lahte- 		:: PF:lahte- LF:leave CLASS/INTR V SPEC:φ -COMP:φ COMP:PP LANG:FI
lähtee		:: lähte-#T/fin#[-V] LANG:FI
lähteä 		:: lähte-#A/inf LANG:FI
lähtemään 	:: lähte-#MA/an LANG:FI
lähtevän 	:: lähte-#VA/inf LANG:FI
lähtevänsa 	:: lähte-#VA/inf#[-nsa] LANG:FI
lähteväni 	:: lähte-#VA/inf#[-ni] LANG:FI
lähtemässä 	:: lähte-#MA/ssa LANG:FI
lähtemästä	:: lähte-#MA/sta LANG:FI
lähtemättä	:: lähte-#MA/tta LANG:FI
lähtemällä	:: lähte-#MA/lla LANG:FI
lähteäkseen	:: lähte-#KSE/inf#[en] LANG:FI
lähtien		:: lähte-#E/inf LANG:FI
lähtiessä	:: lähte-#ESSA/inf LANG:FI
lähtiessään	:: lähte-#ESSA/inf#[-an] LANG:FI
lähdettyään	:: lähte-#TUA/inf#[-an] LANG:FI
lähdettyä	:: lähte-#TUA/inf LANG:FI
lähde		:: lähte-#T LANG:FI
lähti		:: lähte-#T/fin#[-V] LANG:FI
lähte- 		:: PF:lähte- LF:leave CLASS/INTR V SPEC:φ -COMP:φ COMP:P LANG:FI


lavano		:: lava-#v#T/fin#[-no] LANG:IT
lava-		:: PF:lava LF:wash !COMP:* COMP:φ V SPEC:P LANG:IT
lavato		:: lava-#v#T/prt#m#def LANG:IT
lavata		:: lava-#v#T/prt#f#def#1p#2p#3p LANG:IT
lavare		:: lava-#v#ARE/inf LANG:IT
lavati		:: lava-#v#prtcpl#pl LANG:IT
lavando		:: lava-#v#ndo LANG:IT
lavo		:: lava-#v#T/fin#[-o] LANG:IT
lavi		:: lava-#v#T/fin#[-i] LANG:IT
lava		:: lava-#v#T/fin#3p#def LANG:IT

le			:: PF:le LF:φ D LANG:IT

leaves		:: leave-#T/fin#[-s] LANG:EN
leave		:: PF:leave LF:leave V !SPEC:φ -COMP:T/fin LANG:EN
leave- 		:: PF:leave LF:leave V !SPEC:φ -COMP:T/fin LANG:EN

like-   	:: PF:like LF:like V !COMP:φ LANG:EN
likes   	:: like-#v#T/fin#sg#3p#def LANG:EN
like		:: PF:like LF:like V !COMP:φ LANG:EN

little		:: little-#a0 LANG:EN
little-		:: PF:little- LF:little 0 LANG:EN

lle     	:: PF:P(lle) LF:for P -SPEC:* +SEM:directional TAIL:V,+SEM:directional LANG:FI
lla			:: PF:P(lla) LF:by	P TAIL:T TAIL:*V LANG:FI

Luisa		:: Luisa-#D#sg#3p#def#hum#f LANG:IT
Luisa-		:: PF:Luisa N -SEM:directional R:REF:PROPER_NAME LF:Luisa LANG:IT 

lukemalla	:: luke-#v#MA/lla LANG:FI
lukee		:: luke-#v#T/fin#[-V] LANG:FI
luke-		:: PF:luke LF:read V CLASS/TR LANG:FI

loydetty	:: loyta-#impass#asp#T/prt LANG:FI
loydettiin	:: loyta-#impass#asp#T/fin#pl#1p#def LANG:FI
loysimme	:: loyta-#v#asp#T/fin#[-mme] LANG:FI
loysi		:: loyta-#v#asp#T/fin#[-V] LANG:FI
loytaa		:: loyta-#A/inf LANG:FI
loyta-		:: PF:loyta- LF:find V CLASS/TR !COMP:φ ASP:BOUNDED LANG:FI

Mary		:: Mary-#φ#sg#3p#def#hum#proper_name#f LANG:EN
Mary-		:: PF:Mary N R:REF:PROPER_NAME -SEM:directional LF:Mary -adjoinable LANG:EN 

Merja   	::	Merja-#φ#sg#3p#def#hum#def#proper_name#[-nom] LANG:FI
Merja_nom   ::	Merja-#φ#sg#3p#def#hum#def#proper_name#[-nom] LANG:FI
Merjan		::	Merja-#φ#sg#3p#def#hum#def#proper_name#[-n_acc] LANG:FI
Merjan_acc	::	Merja-#φ#sg#3p#def#hum#def#proper_name#[-n_acc] LANG:FI
Merja_0acc	::	Merja-#φ#sg#3p#def#hum#def#proper_name#[-0_acc] LANG:FI
Merjan_gen	::	Merja-#φ#sg#3p#def#hum#def#proper_name#[-gen] LANG:FI
Merjan_poss	::	Merja-#φ#sg#3p#def#hum#def#proper_name#[-poss] LANG:FI
Merjaa		:: Merja-#φ#sg#3p#def#hum#def#proper_name#[-par] LANG:FI
Merjaahan	:: Merja-#φ#sg#3p#def#hum#def#proper_name#[-par]#[hAn] LANG:FI
Merja-  	:: PF:Merja LF:Merja N R:REF:PROPER_NAME -SEM:directional -adjoinable LANG:FI
Merjalle	::	Merja-#φ#sg#3p#def#hum#def#proper_name#lle
Merjalla	:: 	Merja-#φ#sg#3p#def#hum#def#proper_name#lla
Merjasta	::	Merja-#φ#sg#3p#def#hum#def#proper_name#sta

meren		::	mere-#φ#sg#3p#def#r_expression#[-n_acc] LANG:FI
mere-		::	PF:meri LF:ocean N LANG:FI

mies		::	mies-#φ#r_expression#[-nom]
mies-		::	PF:mies LF:man N LANG:FI

mistake		::	PF:mistake LF:mistake N LANG:EN

minka		::	mika-#D#wh#[-n_acc] LANG:FI
mika		:: mika-#D#wh LANG:FI
mika-		:: PF:mika- LF:what N LANG:FI

mita		:: D#wh#[-par] LANG:FI

moved		:: move-#v#T/fin LANG:EN
move'		:: move-#v LANG:EN
move-		:: PF:move LF:move V CLASS/TR COMP:φ +SEM:directional LANGN:EN

mukavasti 	:: mukava-#sti
mukava-		:: PF:mukavasti LF:comfortably 0 LANG:FI

must		:: T/fin MODAL COMP:Neg PF:must LF:must LANG:EN

myi 		:: myy-#v#asp#T/fin#[-V] LANG:FI
myynyt		:: myy-#v#asp#T/prt#sg LANG:FI
myyda 		:: myy-#v#A/inf LANG:FI
myy-		:: PF:myy LF:sell V ASP:BOUNDED CLASS/TR -COMP:T/fin -COMP:Neg/fin COMP:φ LANG:FI

nainen		::	nainen-#φ#nonhum#r_expression#[-nom]
nainen-		::	PF:nainen LF:woman N LANG:FI

naki		:: nake-#v#T/fin#[-V] LANG:FI
näki		:: nake-#v#T/fin#[-V] LANG:FI
nakee		:: nake-#v#T/fin#[-V] LANG:FI
nake-		:: PF:nake LF:see V CLASS/TR ASP:BOUNDED -COMP:ESSA/inf -COMP:MA/tta -COMP:MA/ssa LANG:FI

nayttaa		:: naytta-#T/fin LANG:FI
naytta- 	:: PF:naytta LF:seem V -ARG ASP VAL !SPEC:φ !COMP:VA/inf SEM:internal LANG:FI

ndo			:: INF ?ARG VAL INF PRG PF:PRG LF:ing

ne			:: PF:ne LF:those D PHI:NUM:PL PHI:PER:3 LANG:FI

niiden		:: ne#[-gen]

nen			:: A PF:a LF:ing LANG:FI

not			:: Neg LF:not PF:not POL:NEG ARG -VAL -COMP:FIN -SPEC:T/fin SPEC:* -COMP:C -COMP:φ !COMP:* LANG:EN

nukun		:: nukku-#T/fin#[-n] LANG:FI
nukahti		:: nukku-#T/fin LANG:FI
nukkunut	:: nukku-#prtcpl#sg LANG:FI
nukuttiin	:: nukku-#impass#T/fin#asp LANG:FI
nukkua		:: nukku-#A/inf LANG:FI
nukkui		:: nukku-#T/fin#[-V] LANG:FI
nukkuu		:: nukku-#T/fin#[-V] LANG:FI
nukku-		:: PF:nukku LF:sleep V CLASS/INTR SPEC:φ -COMP:T -SPEC:P -COMP:INF -COMP:T/fin -COMP:Neg/fin LANG:FI

ollut		:: T PF:T LF:T LANG:FI
on'			:: BE-#T/fin#[-V] LANG:FI
on			:: BE-#T/fin#[-V] LANG:FI

omaisuutensa	:: omaisuus-#D#def#sg#3p#[-n_acc] LANG:FI
omaisuuttaan	:: omaisuus-#D#def#sg#3p#[-par] LANG:FI
omaisuus-		::	PF:omaisuuden LF:possessions N LANG:FI

operatoria	:: operatoria-#a0 LANG:IT
operatoria-	:: PF:operatoria LF:operation 0 LANG:IT

ostaa		:: osta-#v#A/inf LANG:FI
osta-		:: PF:osta LF:buy V CLASS/TR ASP:BOUNDED LANG:FI

paivan		:: paiva-#φ#[-n_acc]
paivaa		:: paiva-#φ#[-par]
paiva		:: paiva-#φ#[-0_acc]
paiva-		:: PF:paiva LF:day N SEM:nonreferential LANG:FI

past		::	PF:past LF:past P LANG:EN

Pariisia	:: Pariisi-#D#[-par] LANG:FI
Pariisi-	:: PF:Pariisi LF:Paris N LANG:FI

Pekkaa		:: Pekka-#φ#sg#3p#def#hum#proper_name#[-par] LANG:FI
Pekka   	:: Pekka-#φ#sg#3p#def#hum#proper_name#[-nom] LANG:FI
Pekan		:: Pekka-#φ#sg#3p#def#hum#proper_name#[-n_acc]
Pekan_gen	:: Pekka-#φ#sg#3p#def#hum#proper_name#[-gen] LANG:FI
Pekan_acc	::	Pekka-#φ#sg#3p#def#hum#def#proper_name#[-n_acc] LANG:FI
Pekka_0acc	::	Pekka-#φ#sg#3p#def#hum#def#proper_name#[-0_acc] LANG:FI
Pekkahan	:: Pekka-#φ#sg#3p#def#hum#def#proper_name#[-nom]#[hAn] LANG:FI
PEKKA		:: Pekka-#φ#sg#3p#def#hum#def#proper_name#[-nom]#[foc]
Pekka-  	:: PF:Pekka LF:Pekka N R:REF:PROPER_NAME -SEM:directional LANG:FI

pelottaa	:: pelkaa-#cau#T/fin#[-V] LANG:FI
pelkaa		:: pelkaa-#v#T/fin#[-V] LANG:FI
pelkaa-		:: PF:pelkaa LF:fear V CLASS/TR LANG:FI

persuades 	:: persuade-#v#T/fin#[-s] LANG:EN
persuade- 	:: PF:persuade LF:persuade V COMP:TO/inf !COMP:* SEM:external LANG:EN

peruuntui	:: peruuntu-#T/fin#[-V] LANG:FI
peruuntu-	:: PF:peruuntui LF:cancelled V SPEC:φ LANG:FI

pesi		:: pese-#v#T/fin#[-V] LANG:FI
pesi		:: pese-#v#asp#T/fin#[-V] LANG:FI
pesta		:: pese-#A/inf LANG:FI
pese-		:: PF:pese_asp LF:wash V CLASS/TR ASP:BOUNDED LANG:FI
pese-		:: PF:pese LF:wash V CLASS/TR LANG:FI

petardi		:: PF:petardi LF:firecrackers N LANG:IT

pieni		:: pieni-#a0 LANG:FI
pieni-		:: PF:pieni- LF:small 0 LANG:FI

poikien		::	poika-#φ#gen#pl#3p#def#r_expression#hum LANG:FI
poika-		::	PF:poika LF:boy N LANG:FI

puhelinta	:: puhelin-#n LANG:FI
puhelin-	:: PF:puhelin LF:phone 0 LANG:FI

punainen 	:: puna-#nen LANG:FI
puna-		:: PF:puna- LF:red 0 LANG:FI

presupposto	:: PF:presupposto LF:presupposition N LANG:IT

primary		::	PF:primary LF:nurse N LANG:IT

promises 	:: promise-#v#T/fin#[-s] LANG:EN
promise- 	:: PF:promise LF:promise V SPEC:φ COMP:φ SEM:internal LANG:EN 

problem		::	PF:problem LF:problem N LANG:EN

pyytaa		:: pyyta-#v#T/fin#[-V] LANG:FI
pyysi		:: pyyta-#v#T/fin#[-V] LANG:FI
pyyta-		:: PF:pyyda LF:ask V CLASS/TR SEMCLASS_desired_event SEM:external LANG:FI

raced		:: race-#T/fin FREQ:2 INFO:finite_verb LANG:EN  
raced		:: race-#T/prt FREQ:1 INFO:participle_verb LANG:EN
race-		:: PF:race LF:race V CLASS/INTR !COMP:* -COMP:T/fin COMP:P LAMG:EN

raukesi		:: raukea-#T/fin#[-V] LANG:FI
raukea-		:: PF:raukea LF:terminate V LANG:FI

red			:: red-#a0 LANG:EN
red-		:: PF:red LF:red 0 LANG:EN

saavuttaa	:: saavutta-#v#T/fin#[-V] LANG:FI
saavutta-	:: PF:saavutta- LF:reach !COMP:φ ASP:BOUNDED CLASS/TR V LANG:FI

sanon   	:: sano-#T/fin#[-n] LANG:FI
sanoo   	:: sano-#T/fin#[-V] LANG:FI
sanoi		:: sano-#T/fin#[-V] LANG:FI
sano-   	:: PF:sano- LF:say V SPEC:φ COMP:VA/inf COMP:FORCE -PROBE:FORCE:WH LANG:FI

said    	:: say-#T/fin LANG:EN
say'		:: PF:say LF:say V SPEC:φ !COMP:FORCE LANG:EN
say-    	:: PF:say LF:say V SPEC:φ !COMP:FORCE LANG:EN

sala		:: sala-#D LANG:IT
sala-		:: PF:sala LF:room N LANG:IT

scoppiati	:: scoppia-#T/prt LANG:IT
scoppia- 	:: PF:scoppia LF:explode V LANG:IT

sentenza 	:: PF:sentenza LF:sentence N LANG:IT

Seine		:: Seine-#D#[-nom]
Seine-		:: PF:Seine R:REF:PROPER_NAME LF:Seine N

sembrano 	:: sembra-#T/fin#[-no] LANG:IT
sembra-		:: PF:sembra LF:seem -ASP -ARG V SPEC:P SPEC:φ -COMP:φ !COMP:ARE/inf

siskoaan	:: sisko-#φ#sg#3p#def#r_expression#[-par]
siskonsa	:: sisko-#φ#sg#3p#def#r_expression#[-nom]
sisko		:: sisko-#φ#sg#3p#def#r_expression#[-nom]
sisko-		:: PF:sisko LF:sister N LANG:FI

sister		:: PF:sister LF:sister N LANG:EN

sleeps		:: sleep-#T/fin#[-s] LANG:EN
sleep		:: PF:sleep LF:sleep V CLASS/INTR LANG:EN
sleep- 		:: PF:sleep LF:sleep V CLASS/INTR LANG:EN

solution	:: PF:solution LF:solution N LANG:EN

sono		:: BE-#T/fin LANG:IT
sono_pl		:: BE-#T/fin#pl#3p#def#hum LANG:IT

sopimuksen	:: sopimus-#φ#sg#3p#def#r_expression#[-n_acc] LANG:FI
sopimus		:: sopimus-#φ#sg#3p#r_expression#def	LANG:FI
sopimus-	:: N PF:sopimus LF:agreement !COMP:A/inf LANG:FI

spinge 		:: spinge-#v#T/fin#[-e] LANG:IT
spinge- 	:: V PF:spinge LF:push !COMP:φ -COMP:P LANG:IT

ssa			:: PF:ssa LF:in P TAIL:V COMP:n/MA LANG:FI

stanno		:: sta-#T/fin#[-no] LANG:IT	
sta-		:: V PF:sta LF:stay SEM:internal -ASP SPEC:φ COMP:PRG

sta			:: PF:sta LF:of P TAIL:V LANG:FI

sti			:: PF:sti LF:by !COMP:* TAIL:T,$NO_W ADV -ARG LANG:FI

sukka		:: sukka-#φ#r_expression#[-nom]
sukka_0acc	:: sukka-#φ#r_expression#[-0_acc]
sukkaa		:: sukka-#φ#r_expression#[-par]
sukan		:: sukka-#φ#r_expression#[-gen]
sukan_gen	:: sukka-#φ#r_expression#[-gen]
sukan_acc	:: sukka-#φ#r_expression#[-n_acc]
sukat		:: sukka-#φ#r_expression#[-nom]#pl
sukka-		:: PF:sukka- LF:socks N LANG:FI

surprised	::	surprise-#v#T/fin LANG:EN
surprise-	:: PF:surprise LF:surprise V CLASS/TR -COMP:T/fin LANG:EN

talo		:: talo-#φ#r_expression
taloa		:: talo-#φ#r_expression#[-par]
talona		:: talo-#φ#r_expression#[-ess]
taloksi		:: talo-#φ#r_expression#[-ess]
talo-		:: PF:talo LF:house N LANG:FI

tama		:: tama-#D#sg#3p#def
tätä		:: D#sg#3p#def#[-par]
tama-		:: PF:tama LF:this N PHI LANG:FI
tämä-		:: PF:tämä LF:this N PHI LANG:FI

tassa		:: tama#P

taytyy		:: tayty-#T/fin#[-V] LANG:FI
taydy		:: tayty-#T/prt LANG:FI
tayty-		:: PF:taytyy LF:must FIN V MODAL SPEC:* !COMP:A/inf -ASP LANG:FI

teki		:: teke-#v#T/fin#[-V] LANG:FI
teke-		:: V CLASS/TR !COMP:φ -COMP:A/inf ASP:BOUNDED -COMP:v PF:teke LF:make LANG:FI

that    	:: PF:that LF:that FORCE FORCE:DECL REF LANG:EN

the			:: PF:the LF:the D PHI:DET:DEF PHI:PER:3 PHI:NUM:SG LANG:EN

to     		:: PF:to LF:to P +SEM:directional -SPEC:* TAIL:V +SEM:directional LANG:EN

to_inf		:: INF TO/inf PF:TO/inf LF:TO/inf -SPEC:v -VAL ?ARG adjoinable

towards		:: PF:towards LF:towards P TAIL:V LANG:EN

tonaisi		:: tonaise-#v#T/fin#[-V] LANG:FI
tonaista	:: tonaise-#A/inf LANG:FI
tonaise-	:: PF:tonaise LF:nudge V CLASS/TR LANG:FI

tta			:: PF:tta LF:without P COMP:n/MA ADV LANG:FI

tries		:: try-#T/fin#[-s] LANG:EN
try-		:: PF:try LF:try V SPEC:φ !COMP:TO/inf !COMP:-ARG LANG:EN SEM:internal 

# This is a proposition-selecting verb, thus not transitive 'John believes Mary'
uskoi		:: usko-#T/fin#[-V] LANG:FI
usko-   	:: PF:usko- LF:believe V -COMP:A/inf SPEC:φ SPEC:D COMP:VA/inf COMP:FORCE !PROBE:T -PROBE:FORCE:WH LANG:FI

verifiche	::	PF:verifiche LF:verification N LANG:IT

virtaamalla	:: virta-#MA/lla LANG:FI
virtaa		:: virta-#T/fin#[-V] LANG:FI
virta-		:: PF:virtaa LF:flow CLASS/INTR V COMP:P -SPEC:P SPEC:φ -COMP:φ LANG:FI

voluto		:: volu-#v#T/prt#m#def LANG:IT
vuole		:: volu-#v#T/fin#[-e] LANG:IT
volu-		:: V PF:volu -SPEC:* SEM:internal LF:want !COMP:*

voitti		:: voitta-#v#asp#T/fin#[-V] LANG:FI
voittanut	:: voitta-#v#asp#T/prt#sg LANG:FI
voittaa		:: voitta-#A/inf LANG:FI
voitta-		:: V PF:voitta LF:win CLASS/TR ASP:BOUNDED SEM:achievement

wants		:: want-#v#T/fin#[-s] LANG:EN
want-		:: PF:want LF:want V CLASS/TR -COMP:V -SPEC:TO/inf COMP:TO/inf LANG:EN

what		:: what-#D#wh#sg#3p#def LANG:EN
what-		:: PF:what LF:what N PHI_N LANG:EN

which		:: PF:which LF:which D OP:WH LANG:EN

who			:: who-#D#wh#sg#3p#def#hum LANG:EN
who-   		:: PF:who LF:who N PHI_N LANG:EN

whether		:: PF:whether LF:whether Q FORCE LANG:EN

yrittaa		:: yritta-#T/fin#[-V] LANG:FI
yritta- 	:: PF:yritta LF:try V SPEC:φ !COMP:A/inf !COMP:-ARG LANG:EN SEM:internal 

# PRONOUNS
# Finnish
mina		:: mina-#D/pro#[-nom]#sg#1p#def#hum
minä		:: mina-#D/pro#[-nom]#sg#1p#def#hum
mina- 		:: PF:mina LF:I N PHI_N LANG:FI 
sina		:: sina-#D/pro#[-nom]#sg#2p#def#hum
sinä		:: sina-#D/pro#[-nom]#sg#2p#def#hum
sina-		:: PF:sina  LF:you N PHI_N LANG:FI
han			:: han-#D/pro#[-nom]#sg#3p#def#hum
hän			:: han-#D/pro#[-nom]#sg#3p#def#hum
häntä		:: han-#D/pro#[-par]#sg#3p#def#hum
hänen		:: han-#D/pro#[-gen]#sg#3p#def#hum
hänet		:: han-#D/pro#[acc(t)]#sg#3p#def#hum
han-		:: PF:hän LF:s/he N PHI_N LANG:FI
hanet		:: han-#D/pro#[-t_acc]#sg#3p#def#hum
me_FI		:: me-#D/pro#[-nom]#pl#1p#def#hum
me			:: me-#D/pro#[-nom]#pl#1p#def#hum
me- 		:: PF:me LF:we N PHI_N LANG:FI
te			:: te-#D/pro#[-nom]#pl#2p#def#hum
te- 		:: PF:te LF:you N PHI_N LANG:FI
he_FI		:: he_FI-#D/pro#nom#pl#3p#def#hum
heidan		:: he_FI-#D/pro#pl#3p#def#hum#[-gen]
heidän		:: he_FI-#D/pro#pl#3p#def#hum#[-gen]
he_FI- 		:: PF:he LF:they N PHI_N LANG:FI
se			:: se-#[-nom]#sg#3p#def#nonhum#pronoun1
se			:: se-#sg#3p#def#nonhum#pronoun1
sen			:: se-#[-n_acc]#sg#3p#def#nonhum#pronoun1
sitä		:: se-#[-par]#sg#3p#def#nonhum#pronoun1
se-			:: PF:se LF:the/that D LANG:FI

se_DP		:: se_N-#D/pro#[-nom]#sg#3p#def#nonhum
sitä_DP		:: se_N-#D/pro#[-par]#sg#3p#def#nonhum
se_N-		:: PF:se LF:the/that N LANG:FI
itseään		:: itse-#D/refl#3p#sg#def#[-par]
itseäni		:: itse-#D/refl#1p#sg#def#[-par]
itsensä_gen	:: itse-#D/refl#3p#sg#def#[-gen]
itse-		:: PF:itse LF:self N PHI_N LANG:FI

# English
I			:: I-#D/pro#sg#1p#def#hum
me			:: I-#D/pro#sg#1p#def#hum#acc
I- 			:: PF:I LF:I N PHI_N LANG:EN 
you			:: you-#D/pro#sg#2p#def#hum
you-		:: PF:you LF:you N PHI_N LANG:EN
he			:: he-#D/pro#sg#3p#def#hum#m
him			:: he-#D/pro#sg#3p#def#hum#m#acc
himself		:: he-#D/refl#sg#3p#def#hum#m#acc
he-			:: PF:he LF:he N PHI_N LANG:EN
she			:: she-#D/pro#sg#3p#def#hum#f
her			:: she-#D/pro#sg#3p#def#hum#f#acc
herself		:: she-#D/refl#sg#3p#def#hum#f#acc
she-		:: PF:she LF:she N PHI_N LANG:EN
we			:: we-#D/pro#pl#1p#def#hum
us			:: we-#D/pro#pl#1p#def#hum#acc
we- 		:: PF:we LF:we N PHI_N LANG:EN
you_pl		:: you_pl-#D/pro#pl#2p#def#hum
you_pl- 	:: PF:you_pl LF:you_pl N PHI LANG:EN
they		:: they-#D/pro#pl#3p#def#hum
them		:: they-#D/pro#pl#3p#def#hum#acc
they- 		:: PF:they LF:they N PHI_N LANG:EN
it			:: it-#D/pro#sg#3p#def#nonhum LANG:EN
it-			:: PF:it LF:it/that N LANG:EN

# Italian
io			:: io-#D/pro#sg#1p#def#hum
io-			:: PF:io LF:I N PHI_N LANG:IT 
tu			:: tu-#D/pro#sg#2p#def#hum
tu- 		:: PF:tu LF:you N PHI_N LANG:IT
lui 		:: lui-#D/pro#sg#3p#def#hum#m
lui-  		:: PF:lui LF:he N PHI_N LANG:IT
lei 		:: lei-#D/pro#sg#3p#def#hum#f
lei-		:: PF:lei LF:she N PHI_N LANG:IT
noi			:: noi-#D/pro#pl#1p#def#hum
noi-		:: PF:noi LF:we N PHI_N LANG:IT
voi			:: voi-#D/pro#pl#2p#def#hum
voi-		:: PF:voi LF:you_pl N PHI_N LANG:IT
loro		:: loro-#D/pro#pl#3p#def LANG:EN
loro-		:: PF:loro LF:they N PHI_N LANG:IT

# Italian clitics
mi			:: mi-#D/pro#sg#1p#def#hum#m#cl#acc_it
mi-			:: PF:mi(cl) LF:me N PHI_N CL LANG:IT
la			:: la-#D/pro#sg#3p#def#hum#f#cl#acc_it
la-			:: PF:la(cl) LF:her N PHI_N CL LANG:IT
lo			:: lo-#D/pro#sg#3p#def#hum#m#cl#acc_it
lo-			:: PF:lo(cl) LF:him N PHI_N CL LANG:IT
si			:: si-#D/pro#3p#def#cl#nom
si-			:: PF:si(cl) LF:3sg N PHI_N CAL:CL LANG:IT
gli			:: lo-#D/pro#sg#3p#def#hum#m#a_IT#cl#dat
ci			:: ci-#D/pro#sg#3p#def#hum#m#cl#dat
ci-			:: PF:ci LF:there N PHI_N LANG:IT

# AGREEMENT (PHI) SUFFIXES
# Finnish finite agreement
[-n]		::	inflectional PHI PHI:NUM:SG PHI:PER:1 PHI:DET:DEF PHI:HUM:HUM LANG:FI
[-t]		::	inflectional PHI PHI:NUM:SG PHI:PER:2 PHI:DET:DEF PHI:HUM:HUM LANG:FI
[-V]		::	inflectional PHI PHI:NUM:SG PHI:PER:3 LANG:FI
[-mme]		::	inflectional PHI PHI:NUM:PL PHI:PER:1 PHI:DET:DEF PHI:HUM:HUM LANG:FI
[-tte]		::	inflectional PHI PHI:NUM:PL PHI:PER:2 PHI:DET:DEF PHI:HUM:HUM LANG:FI
[-vat]		::	inflectional PHI PHI:NUM:PL PHI:PER:3 LANG:FI

# Finnish infinitival agreement (Px)
[-ni]		::	inflectional PHI pro PHI:NUM:SG PHI:PER:1 PHI:DET:DEF PHI:HUM:HUM LANG:FI
[-si]		::	inflectional PHI pro PHI:NUM:SG PHI:PER:2 PHI:DET:DEF PHI:HUM:HUM LANG:FI
[-nsa]		:: 	inflectional PHI pro PHI:PER:3 PHI:NUM:SG LANG:FI
[-nsä]		:: 	inflectional PHI pro PHI:PER:3 PHI:NUM:SG LANG:FI
[-an]		:: 	inflectional PHI pro PHI:PER:3 PHI:NUM:SG LANG:FI
[-än]		:: 	inflectional PHI pro PHI:PER:3 PHI:NUM:SG LANG:FI
[-en]		:: 	inflectional PHI pro PHI:PER:3 PHI:NUM:SG LANG:FI
[-mme]		::	inflectional PHI pro PHI:NUM:PL PHI:PER:1 PHI:DET:DEF PHI:HUM:HUM LANG:FI
[nne]		::	inflectional PHI pro PHI:NUM:PL PHI:PER:2 PHI:DET:DEF PHI:HUM:HUM LANG:FI
[ni]		::	inflectional PHI pro PHI:NUM:SG PHI:PER:1 PHI:DET:DEF PHI:HUM:HUM LANG:FI
[si]		::	inflectional PHI pro PHI:NUM:SG PHI:PER:2 PHI:DET:DEF PHI:HUM:HUM LANG:FI
[nsa]		:: 	inflectional PHI pro PHI:PER:3 PHI:NUM:SG LANG:FI
[nsä]		:: 	inflectional PHI pro PHI:PER:3 PHI:NUM:SG LANG:FI
[an]		:: 	inflectional PHI pro PHI:PER:3 PHI:NUM:SG LANG:FI
[än]		:: 	inflectional PHI pro PHI:PER:3 PHI:NUM:SG LANG:FI
[en]		:: 	inflectional PHI pro PHI:PER:3 PHI:NUM:SG LANG:FI
[mme]		::	inflectional PHI pro PHI:NUM:PL PHI:PER:1 PHI:DET:DEF PHI:HUM:HUM LANG:FI
[nne]		::	inflectional PHI pro PHI:NUM:PL PHI:PER:2 PHI:DET:DEF PHI:HUM:HUM LANG:FI

# English
[-s]		::	inflectional PHI PHI:NUM:SG PHI:PER:3 PHI:GEN:M PHI:GEN:F LANG:EN
[-0]		::  inflectional PHI PHI:NUM:PL PHI:NUM:SG PHI:PER:1 PHI:PER:2 PHI:PER:3 PHI:DET:DEF PHI:GEN:N LANG:EN

# Italian
[-o]		::	inflectional PHI PHI:NUM:SG PHI:PER:1 PHI:DET:DEF PHI:HUM:HUM LANG:IT
[-i]		::	inflectional PHI PHI:NUM:SG PHI:PER:2 PHI:DET:DEF PHI:HUM:HUM LANG:IT
[-a]		::	inflectional PHI PHI:NUM:SG PHI:PER:3 PHI:DET:DEF LANG:IT
[-e]		::	inflectional PHI PHI:NUM:SG PHI:PER:3 PHI:DET:DEF LANG:IT
[-iamo]		::	inflectional PHI PHI:NUM:PL PHI:PER:1 PHI:DET:DEF PHI:HUM:HUM LANG:IT
[-te]		::	inflectional PHI PHI:NUM:PL PHI:PER:2 PHI:DET:DEF PHI:HUM:HUM LANG:IT
[-no]		::	inflectional PHI PHI:NUM:PL PHI:PER:3 PHI:DET:DEF LANG:IT

# CASE SUFFIXES
# Finnish
# Morphological cases
# A. Structural
[-nom]		:: inflectional NOM TAIL:FIN,ARG,VAL,$NO_S adjoinable
[-par]   	:: inflectional PAR TAIL:ARG,-PHI,$NO_S adjoinable LANG:FI
[-gen]		:: inflectional GEN TAIL:INF,ARG adjoinable
gen			:: inflectional GEN TAIL:INF,ARG adjoinable
[-n_acc]	:: inflectional ACC(n) TAIL:ARG,ASP:BOUNDED,$NO_S TAIL:PHI,$NO_S TAIL:*POL:NEG,$NO_S adjoinable LANG:FI
[acc(n)]	:: inflectional ACC(n) TAIL:ARG,ASP:BOUNDED,$NO_S TAIL:PHI,$NO_S TAIL:*POL:NEG,$NO_S adjoinable LANG:FI
[-t_acc]	:: inflectional ACC(t) TAIL:ARG,ASP:BOUNDED,$NO_S TAIL:*POL:NEG,$NO_S adjoinable LANG:FI
[acc(t)]	:: inflectional ACC(t) TAIL:ARG,ASP:BOUNDED,$NO_S TAIL:*POL:NEG,$NO_S adjoinable LANG:FI
[-0_acc]	:: inflectional ACC(0) TAIL:ARG,ASP:BOUNDED,$NO_S TAIL:*POL:NEG,$NO_S TAIL:*PHI,$NO_S adjoinable LANG:FI
[acc(0)]	:: inflectional ACC(0) TAIL:ARG,ASP:BOUNDED,$NO_S TAIL:*POL:NEG,$NO_S TAIL:*PHI,$NO_S adjoinable LANG:FI
# B. Semantic cases
[-ess]     	:: inflectional PF:na LF:as TAIL:V LANG:FI #essiivi
[-trs]		:: inflectional PF:ksi LF:to TAIL:V LANG:FI #translatiivi
[-ine]		:: inflectional PF:ssa LF:in TAIL:V LANG:FI #inessiivi
[-ela]		:: inflectional PF:sta LF:from TAIL:V LANG:FI #elatiivi
[-ill]		:: inflectional PF:an LF:into TAIL:V LANG:FI #illatiivi
[-ade]		:: inflectional PF:lla LF:at TAIL:V LANG:FI #adessiivi
[-abl]		:: inflectional PF:lta LF:from TAIL:V LANG:FI #ablatiivi
[-all]		:: inflectional PF:lle LF:to TAIL:V LANG:FI #allatiivi
[-abe]		:: inflectional PF:tta LF:without TAIL:V LANG:FI #abessiivi
[-kom]		:: inflectional PF:ine LF:together TAIL:V LANG:FI #komitatiivi
[-ins]		:: inflectional PF:n LF:with TAIL:V LANG:FI #instruktiivi

# ASPECT MARKERS
asp			:: inflectional ASP:BOUNDED

# FINNISH LEFT PERIPHERAL DISCOURSE FEATURES
[hAn]		:: inflectional OP:FAM LANG:FI
[pA]		:: inflectional OP:POL LANG:FI
[kO]		:: inflectional OP:WH OP:Q LANG:FI
[foc]		:: inflectional OP:FOC LANG:FI

# ARTIFICIAL LEXICAL ITEMS
a'			:: a PF:a LF:A LANG:X
b' 			:: b PF:b LF:B LANG:X
b''			:: b PF:b LF:B -COMP:c 
c''			:: c PF:c LF:C SPEC:a
c'			:: c PF:c LF:C LANG:X
d'			:: d PF:d LF:D LANG:
a''			:: x'#y'#z'
x'			:: x PF:x LF:X LANG:X
y'			:: y PF:y LF:Y LANG:X
z'			:: z PF:z LF:Z LANG:X
John'		:: N' PF:John LF:John LANG:X
admires'	:: V' PF:admires LF:admires LANG:X
admires'' 	:: V SPEC:φ PF:admires LF:admires LANG:EN
Mary'		:: N' PF:Mary LF:mary LANG:X